【裁判字號】    95,訴,43
【裁判日期】    950303
【裁判案由】    毒品危害防制條例
【裁判全文】
臺灣宜蘭地方法院刑事判決                95年度訴字第43號
公  訴  人  臺灣宜蘭地方法院檢察署檢察官
被      告  甲○○
上列被告因毒品危害防制條例案件，經檢察官提起公訴（九十五
年度毒偵字第九二號）及併案審理（九十五年度毒偵字第六五、
一二四號），於本院準備程序進行中，被告先就被訴事實為有罪
之陳述，本院裁定由受命法官獨任進行簡式審判程序，爰不經通
常審判程序，判決如下：
    主  文
甲○○連續施用第一級毒品，處有期徒刑捌月。扣案之第一級毒
品海洛因壹包（毛重零點陸伍公克）沒收銷燬之；注射針筒壹支
沒收。
    事  實
一、甲○○前曾於民國九十四年間，因施用第二級毒品安非他命
    案件，經依本院九十四年度毒聲字第四三號裁定送觀察、勒
    戒後，認無繼續施用毒品之傾向，業經臺灣宜蘭地方法院檢
    察署檢察官於九十四年六月十三日以九十四年度毒偵字第一
    六六、三一五、五三四號為不起訴處分確定。猶不知警惕，
    復基於施用第一級毒品海洛因之概括犯意，於觀察勒戒執行
    釋放後五年內之九十四年十一月十八日晚間七時十分許往前
    回溯二十四小時內某時起，至九十五年二月二十四日某時止
    ，連續多次在宜蘭縣壯圍鄉○○路八十一之十六號住處，以
    將第一級毒品海洛因摻水置入注射針筒內注射於體內之方式
    施用第一級毒品海洛因，約一星期施用一、二次。嗣先後於
    （一）九十四年十一月十八日下午五時五十分許，因竊盜案
    件遭通緝為警在其位於宜蘭縣壯圍鄉○○路八十一之十六號
    住處查獲，而於同日晚間七時十分許經警採尿送驗發現呈海
    洛因之代謝物嗎啡之陽性反應。（二）又於同年十二月十四
    日上午十一時四十分許，為警於宜蘭縣礁溪鄉○○路與三皇
    路口查獲，經警於同日中午十二時五分許採集被告尿液送驗
    ，亦呈海洛因之代謝物嗎啡之陽性反應。（三）嗣再於九十
    五年一月二日晚間八時三十分許，經警至宜蘭縣羅東鎮○○
    路一０七巷一六號實施搜索查獲，並在被告身上扣得第一級
    毒品海洛因一包（毛重０、六五公克）及被告所有供施用第
    一級毒品海洛因所用之注射針筒一支，另經警於同日晚間十
    一時三十分許採尿結果，亦呈海洛因之代謝物嗎啡之陽性反
    應。
二、案經宜蘭縣警察局羅東分局報請臺灣宜蘭地方法院檢察署檢
    察官偵查起訴暨宜蘭縣警察局宜蘭分局報請、宜蘭縣警察局
    移送同署檢察官移送併辦，嗣於本院準備程序進行中，被告
    先就被訴事實為有罪之陳述，經本院裁定進行簡式審判程序
    。
    理  由
一、上揭犯罪事實，業據被告甲○○於本院準備程序及審理時坦
    承不諱，且其於九十四年十一月十八日晚間七時十分許、九
    十四年十二月十四日中午十二時五分許、九十五年一月二日
    晚間十一時三十分許分別經警採集尿液，送檢驗結果，確實
    均呈第一級毒品海洛因之代謝物嗎啡之陽性反應，亦有宜蘭
    縣警察局羅東分局毒品案犯嫌尿液採取送驗姓名編號對照表
    、宜蘭縣警察局宜蘭分局移送毒品案件犯嫌姓名與尿液編號
    對照表、宜蘭縣警察局刑警隊偵辦第一、二級毒品案件犯罪
    嫌疑尿液驗編號姓名對照表各一件暨慈濟大學濫用藥物檢驗
    中心檢驗總表共三件在卷可稽，並有被告於九十五年一月二
    日晚間八時三十分許在宜蘭縣羅東鎮○○路一０七巷一六號
    為警查獲時所扣得第一級毒品海洛因一包（毛重０、六五公
    克）及被告所有供施用第一級毒品海洛因所用之注射針筒一
    支扣案足證，足徵被告之自白核與事實相符。又被告前於九
    十四年間，因施用第二級毒品安非他命案件，經依本院九十
    四年度毒聲字第四三號裁定送觀察、勒戒後，認無繼續施用
    毒品之傾向，業經臺灣宜蘭地方法院檢察署檢察官於九十四
    年六月十三日以九十四年度毒偵字第一六六、三一五、五三
    四號為不起訴處分確定，亦有該不起訴處分書、臺灣高等法
    院被告全國前案紀錄表各一件附卷可佐。是被告於觀察勒戒
    執行完畢釋放後，五年內再犯本案施用毒品罪之事證已臻明
    確，其犯行堪予認定，應依法論科。
二、查海洛因為毒品危害防制條例第二條第二項第一款所規定之
    第一級毒品，不得擅自施用，故核被告施用海洛因之行為，
    係犯毒品危害防制條例第十條第一項之施用第一級毒品罪。
    其施用行為前後持有第一級毒品之低度行為，分別為其施用
    第一級毒品之高度行為所吸收，不另論罪。再被告先後多次
    施用第一級毒品海洛因之行為，時間緊接，所犯係構成要件
    相同之罪，應依連續犯以一罪論，並依法加重其刑。檢察官
    雖僅就被告於九十四年十一月十八日晚間七時十分許往前回
    溯二十四小時內之某時之施用第一級毒品犯行提起公訴，餘
    如事實欄所載自九十四年十一月十八日以後至九十五年二月
    二十四日某時止之連續施用第一級毒品犯行均未起訴，然被
    告已於本院審理時坦承該部份犯行，且檢察官亦就九十四年
    十二月十四日中午十二時五分許往前回溯二十四小時內及九
    十五年一月一日中午之部分被告施用第一級毒品犯行移送併
    辦（九十五年度毒偵字第六五、一二四號），本院復認為其
    餘未起訴部分之犯行與已起訴部分之犯行，有連續犯之裁判
    上一罪之關係，為起訴效力所及，自應併予審理，附此敘明
    。爰審酌被告之素行、智識程度；犯罪之動機、目的、手段
    ；前已因施用毒品之犯行，經觀察勒戒完畢，仍不知悔改，
    復繼續沾染毒品惡習，其施用毒品行為對於自身及社會所造
    成之危害程度非輕；施用毒品之犯罪態樣、施用之次數暨其
    多次為警查獲後仍連續施用毒品；並其犯後已坦承犯行，態
    度尚佳等一切情狀，量處如主文所示之刑，以示警懲。
三、至扣案之第一級毒品海洛因一包（毛重０、六五公克）為查
    獲之第一級毒品，業經被告供明在卷，且被告為警查獲後採
    尿液經送檢驗結果，確呈海洛因之代謝物嗎啡之陽性反應，
    足徵扣案之物確為第一級毒品海洛因無訛，應依毒品危害防
    制條例第十八條第一項前段規定諭知沒收銷燬之；又查獲之
    注射針筒一支，係被告所有且供其施用第一級毒品海洛因所
    用，業據被告於本院審理時供明在卷，應依刑法第三十八條
    第一項第二款宣告沒收。
據上論斷，應依刑事訴訟法第二百七十三條之一第一項、第二百
九十九條第一項前段，毒品危害防制條例第十條第一項、第十八
條第一項前段，刑法第十一條前段、第五十六條、第三十八條第
一項第二款，判決如主文。
本案經檢察官陳嘉瑜到庭執行職務。
中    華    民    國    95    年    3     月    3     日
                  刑事第四庭  法  官  林惠玲
以上正本證明與原本無異。
如不服本判決，應於判決送達後10日內，向本院提出上訴狀（需
附繕本）。
                              書記官  林慶生
中    華    民    國    95    年    3      月    6    日
附錄論罪科刑之法條：
毒品危害防制條例第10條第1項
施用第一級毒品者，處 6 月以上 5 年以下有期徒刑。


司法院資訊處製作；財團法人民間司法改革基金會備份。
